臺灣臺中地方法院刑事判決　　　　　　　　　　　　　九十一年度訴字第六六八號
　　公　訴　人　臺灣臺中地方法院檢察署檢察官
　　被　　　告　甲○○
　　　　　　　　丙○○
　　　　　　　　戊○○
　　　　　　　　乙○○
右列被告因妨害自由等案件，經檢察官提起公訴（九十年度偵字第一四○七八號、第
一五六九一號），本院判決如左：
    主  文
甲○○共同以非法方法，剝奪人之行動自由，處有期徒刑壹年；又共同連續傷害人之
身體，處有期徒刑捌月。應執行有期徒刑壹年陸月。
丙○○共同以非法方法，剝奪人之行動自由，累犯，處有期徒刑拾月；又共同傷害人
之身體，累犯，處有期徒刑陸月。應執行有期徒刑壹年貳月。
戊○○共同以非法方法，剝奪人之行動自由，處有期徒刑捌月；又共同連續傷害人之
身體，處有期徒刑肆月。應執行有期徒刑拾壹月。
乙○○共同以非法方法，剝奪人之行動自由，處有期徒刑捌月；又共同連續傷害人之
身體，處有期徒刑肆月。應執行有期徒刑拾壹月。
    事  實
一、甲○○（前因妨害自由案件，於民國七十五年六月三日經本院判處有期徒刑三月
    ，如易科罰金以三十元折算一日確定，於七十五年七月二十九日易科罰金執行完
    畢，不構成累犯）與丁○○為舊識，緣甲○○懷疑其妻黃麗芬遭曾與丁○○同居
    之友人郭勝坤誘拐離家，遂夥同丙○○（前因傷害案件，於八十八年十一月六日
    ，經本院判處有期徒刑三月，如易科罰金以三百元折算一日確定，於八十八年十
    一月三十日易科罰金執行完畢）、戊○○、乙○○等四人，於九十年三月三十一
    日凌晨一時三十分許，搭乘由丙○○駕駛車牌號碼不詳之白色自小客車，一同至
  台中縣豐原市○○街一六○巷九弄四號丁○○住處，質問丁○○郭勝坤之下落，
    並要求丁○○與其等四人同去尋找郭勝坤，丁○○答稱郭勝坤人在桃園，惟並不
    知悉所在詳細地址而予以拒絕，甲○○等人即心生不滿，復見丁○○欲以行動電
    話報警處理，甲○○、丙○○、戊○○、乙○○等四人即共同基於妨害他人行使
    權利及剝奪他人行動自由之犯意聯絡，先以強行將丁○○所有之上開行動電話取
    走之強暴手段，妨害丁○○使用該行動電話之權利；復強行將丁○○押入上開白
    色自小客車後座中間位置，而由丙○○駕車，甲○○坐於右前座，戊○○、乙○○二人分坐於後座兩側，旋由台中縣豐原市往后里鄉方向行駛，而以此非法方式
    剝奪丁○○之行動自由。嗣該車行經台中縣后里鄉正隆紙廠附近某甘蔗園處，甲○○、戊○○、乙○○三人另共同基於傷害之概括犯意聯絡，將丁○○帶下車並
    共同出手圍毆之。約二十分鐘後，甲○○、丙○○、戊○○、乙○○等四人又將
    丁○○載至台中縣后里鄉后里馬場旁之天山馬場ＫＴＶ冷飲店（下稱天山馬場店
    ）內，其等四人復共同基於傷害之犯意聯絡（甲○○、戊○○、乙○○三人並承
    前傷害之概括犯意），以點燃之香煙燙臉頰及徒手毆打之方式共同傷害丁○○。
    甲○○等四人前開傷害行為致丁○○受有臉部挫傷、右臉腫大六乘四公分、左臉
    （腫大）四乘三公分、前胸挫傷六乘四公分、後背挫傷四乘四公分等傷害。
二、案經丁○○訴由臺中縣警察局豐原分局報告臺灣臺中地方法院檢察署檢察官偵查
    起訴。
    理  由
一、訊據被告甲○○、丙○○、戊○○、乙○○等四人固均坦承有於右揭時地共同至
    告訴人丁○○住處，要請丁○○協助甲○○至桃園找人，嗣並開車載同丁○○至
    天山馬場店之事實，惟皆矢口否認渠等有強行取走丁○○行動電話、強押丁○○
    上車及傷害丁○○之行為。經查：
（一）右揭犯罪事實，業據丁○○於警詢、偵查及本院調查時指述綦詳，又告訴人前
      後指述內容經核均甚一致，並有曾漢棋綜合醫院甲種診斷證明書乙紙（其上所
      載應診日期確為案發當日即九十年三月三十一日，又所載傷病情況經核與告訴
      人所述相符）、曾漢棋綜合醫院所製作之丁○○病歷一份及贓物認領保管單一
      紙可稽，況丁○○與被告四人素無怨隙，復與甲○○為舊識，衡情並無誣陷被
      告四人之可能。
（二）被告甲○○雖於本院審理時辯稱：其等四人並未強押丁○○到后里，是丁○○
      自己要跟其等四人去桃園，當天在車上時，丁○○說半夜桃園的路不熟，所以
      才改去天山馬場喝酒云云。惟被告甲○○於偵訊時業已供承：「（為何在凌晨
      一點多他會與你一同出去？）因我們之前即已認識。我是請他帶我去找郭正坤
      。之前他有答應，但當天晚上又不肯去」等語；另被告丙○○於偵訊中亦供述
      ：「甲○○說他老婆跑掉，故要去找丁○○問是否知悉。丁○○說不知道，故
      甲○○就很生氣」等語；再被告甲○○若真無意強逼丁○○帶同尋人者，衡情
      當無半夜冒然率同另三名被告至丁○○住處之必要。是足證被告等人確有藉人
      多勢眾而共同違反丁○○意願，將其強押上車並載往台中縣后里鄉之行為。
（三）關於被告等人將丁○○載往天山馬場店之原因，丁○○始終均明確指稱其等係
      欲逼問伊關於郭勝坤之下落。而被告甲○○於警訊中辯稱：「當晚丁○○說不
      知道桃園的路怎麼走，我們才帶他到后里鄉的后里馬場旁天山ＫＴＶ喝酒」；
      被告丙○○於偵訊中辯稱：「因他說天色暗認不清路，故才會考慮要不要上去
      ，後來才會去喝酒」；被告戊○○於警訊中辯稱：「甲○○約我們三人去豐原
      找他一起上桃園，因之前有喝酒怕會被臨檢，結果到半路相約至天山ＫＴＶ喝
      酒」；被告乙○○於警訊中辯稱：「本來想找他到桃園去找甲○○的妻子，結
      果車子開到后里時，大家有提議有喝酒不宜開遠路，就打消去桃園的念頭，直
      接去后里馬場附近一家天山冷飲部喝酒」；於本院調查時辯稱：「大約晚上我
      們去找丁○○問他郭勝坤的住處在那裡，他晚上可能不清楚路，要想想看，所
      以我們就先到天山馬場喝酒」各等語，經核被告四人前開所辯內容頗有出入，
      顯均有未實而屬避就之詞。
（四）雖被告甲○○、戊○○、乙○○等三人於偵訊中均否認渠等載同丁○○至天山
      馬場店途中曾在正隆紙廠附近停車，惟被告丙○○於偵訊中業已供稱：「（有
      無經過正隆紙廠並停在附近？）有。我們有停在正隆紙廠旁之甘蔗園問他甲○○的老婆跑到那裏，我們有下車講」；被告乙○○於本院調查時則供稱：「去
      的時候是丙○○開車載我們去的，我們有在正隆紙廠那邊停車小便」，另佐以
      丁○○於警訊中之詳確指述：「‧‧‧先開車到后里正隆紙廠旁巷子內，叫我
      下車，再問我阿坤在那裏，我說不知道，甲○○便夥同坐我二側之人開始毆打
      我，打了約二十分鐘才把我又帶上車，說我和阿坤曾在桃園喝酒，要喝醉才想
      得起來」等語，顯見被告甲○○、戊○○、乙○○等三人確實有在正隆紙廠旁
      之甘蔗園附近將丁○○叫下車圍毆之。
（五）被告戊○○於偵訊時業供稱：「（何人打傷丁○○？）在ＫＴＶ有發生口角，
      我有推過他。其他人我不清楚」、「（因何事爭執？）忘記了，只知甲○○的
      老婆與阿坤跑了，住桃園，其他我不清楚」等語，是可證被告等人與丁○○在
      天山馬場店時情況並非平和而有衝突發生，復以丁○○人單勢孤，亦足徵告訴
      人指稱被告四人在天山馬場店予以圍毆等情並非子虛。綜上所析，被告四人前
      開所辯均無足採，本件事證明確，被告四人犯行洵堪認定。
二、核被告甲○○、丙○○、戊○○、乙○○等四人前開所為，均係犯刑法第三百零
    四條第一項之以強暴妨害人行使權利罪、刑法第三百零二條第一項之以非法方法
    剝奪他人行動自由罪及刑法第二百七十七條第一項之普通傷害罪。被告四人間就
    上開犯行，有共同犯意之聯絡及行為之分擔，均應依共同正犯論處。被告甲○○
    、戊○○、乙○○等三人先後二次傷害被害人丁○○之行為，時間緊接，方法相
    同，觸犯構成要件相同之罪，顯係基於概括犯意為之，均為連續犯，依刑法第五
    十六條之規定，以一罪論，並均加重其刑。被告甲○○、丙○○、戊○○、乙○○四人所犯上開強制及剝奪他人行動自由二罪間有方法結果之牽連關係，應依刑
    法第五十五條從一重之剝奪他人行動自由罪處斷。再被告丙○○前因傷害案件，
    於八十八年十一月六日，經本院判處有期徒刑三月，如易科罰金以三百元折算一
    日確定，於八十八年十一月三十日易科罰金執行完畢，此有臺灣高等法院被告全
    國前案紀錄表及臺灣臺中地方法院檢察署刑案資料查註紀錄表在卷可稽，其於五
    年內再犯本件有期徒刑以上之二罪，均為累犯，均應加重其刑。被告四人所犯上
    開剝奪他人行動自由及傷害二罪間，均犯意各別，行為互殊，皆應予分論併罰。
    爰審酌被告四人之品性、素行，僅因細故即同夥仗勢剝奪他人行動自由並傷害之
    ，其等顯蔑視法治且犯罪手段殘暴，對被害人身心傷害匪淺並對社會治安之潛在
    威脅甚大，犯後復均矢口否認犯行、未與被害人和解，犯後態度不佳等一切情狀
    ，分別量處如主文所示之刑，並均定其應執行之刑，以示懲儆。
據上論斷，應依刑事訴訟法第二百九十九條第一項前段，刑法第二十八條、第五十六
條、第三百零二條第一項、第三百零四條第一項、第二百七十七條第一項、第五十五
條、第四十七條、第五十一條第五款，罰金罰鍰提高標準條例第一條前段，判決如主
文。
中      華      民      國      九十一    年      八    月      十六    日
                         臺灣臺中地方法院刑事第二庭
                             審判長法  官    張  智  雄
                                   法  官    陳  如  玲
                                   法  官    蔡  建  興
右正本證明與原本無異。
如不服本判決，應於判決送達後十日內向本院提出上訴狀，上訴於臺灣高等法院臺中
分院( 須附繕本 )。
                                   書記官
中      華      民      國      九十一    年      八    月      十六    日
附錄論罪科刑法條
刑法第二百七十七條第一項：
傷害人之身體或健康者，處三年以下有期徒刑、拘役或一千元以下罰金。
刑法第三百零二條第一項：
私行拘禁或以其他非法方法，剝奪人之行動自由者，處五年以下有期徒刑、拘役或三
百元以下罰金。
